臺灣高等法院刑事判決　　　　　　　　94年度上易字第1871號
上　訴　人　臺灣臺北地方法院檢察署檢察官
被　　　告　甲○○
上列上訴人因被告毀損案件，不服臺灣臺北地方法院93年度易字
第1529號，中華民國94年10月5日第一審判決（起訴案號：臺灣
臺北地方法院檢察署93年度偵字第4983號），提起上訴，本院判
決如下：
    主  文
上訴駁回。
    事  實
一、甲○○受林炳宇之委託，以新臺幣（下同）12,000元之代價
    ，前往財政部國有財產局臺灣北區辦事處（下稱國有財產局
    ）管理之臺北市○○區○○段一小段167之2地號，欲將該局
    於民國（下同）92年6月間所設置之固定式車阻三具均改成
    為活動式車阻（亦即於敲碎車阻下方之水泥後埋入鐵管，使
    車阻得任意拿取移除或置入鐵管內），遂與林炳宇共同基於
    毀損之犯意聯絡，於92年12月31日前往前述地點，破壞其中
    一具（起訴書誤載為三具）固定式車阻底部之水泥，致令該
    具車阻喪失阻止車輛進入該地停放之作用而不堪使用，嗣經
    民眾向國有財產局檢舉後，該局派遣陳文彰到場制止正在破
    壞第1具車阻之甲○○，始知上情。
二、案經被害人國有財產局訴請臺北市政府警察局大安分局報請
    臺灣臺北地方法院檢察署檢察官偵查起訴。
    理  由
一、訊據被告甲○○雖承認於事實欄所載之時間、地點破壞車阻
    1具，但否認有毀損之故意，辯稱：是林炳宇叫我去做，我
    就去賺錢，他跟我說那是大樓的，是管理委員會要我把車阻
    改成活動式，那塊地就在林炳宇家後院，所以我覺得沒問題
    等語。惟查，被告於前述時地破壞國有財產局設置之車阻一
    具之事實，除被告坦承外，與證人陳文彰證述之情形相符，
    並有土地登記謄本、地籍圖謄本、照片16張可證，應無疑義
    。其次，依前述地點現場照片觀之，該地已舖為水泥地，且
    於被告前往施工時，現場停有2部自用小客車，可見該處乃
    作為停車場使用，則倘林炳宇或該大樓管理委員會有權使用
    該處，何須於出入口路面設置固定式車阻而阻礙自己或該大
    樓住戶之使用？足認被告於前往施作時，主觀上對於該處並
    非林炳宇有權使用之處，及該車阻並非林炳宇得有權處分之
    物已有認識，本件證據明確，足可認定被告有事實欄所載之
    犯行。核被告所為，係犯刑法第354條毀損罪，並與林炳宇
    相互間有犯意聯絡及行為分擔，為共同正犯。
二、原審以被告犯罪明確，而適用刑法第28條、第354條、第41
    條第1項前段，罰金罰鍰提高標準條第1條前段、第2條，並
    審酌被告僅為微薄工資而受僱於林炳宇損壞車阻之動機，所
    生損害尚非重大等一切情狀，判處判處拘役三十日，並諭知
    易科罰金之折算標準，認事用法，洵無違誤。公訴人上訴意
    旨略以：該車阻為財政部國有財產局台灣北區辦事處所有，
    則被告毀損該車阻，使其失去效用之行為，何以未能合致刑
    法第138條之罪嫌，而指摘原判決。惟查，公訴人起訴書中
    先是以刑法第354條起訴被告，嗣又變更起訴法條為刑法第
    138條（見原審94年2月16日準備程序筆錄第1頁），復於原
    審審理時又再度變更起訴法條回復為刑法第354條，其論告
    時並指稱被告主觀上僅認識該車阻係他人之物，而不具有對
    該車阻為公務員職務上掌管之物之認識，應以刑法第354條
    之毀損罪論處等語（見原審94年9月14日審判筆錄第6頁），
    原審法院終對被告科以刑法第354條普通毀損罪，本院認被
    告雖有毀損車阻之行為，並且破壞其效用，惟依證人陳文彰
    之證述及相關卷證，並無積極證據足資認定被告知悉系爭車
    阻為公務員職務上掌管之物品，難以認定被告主觀上有毀損
    公物之故意，從而，原審依公訴意旨而判處前開罪刑，洵無
    違誤。乃公訴人又上訴以被告該當刑法第138條之罪而指摘
    原判決，前後反反覆覆，自失立場，浪費司法資源，並無可
    取，上訴為無理由，應予駁回。
據上論斷，應依刑事訴訟法第368條，判決如主文。
本案經檢察官田炳麟到庭執行職務。
中　　華　　民　　國　　94　　年　　11　　月　　30　　日
　　　　　　　　　刑事第十三庭  審判長法　官　劉景星
　　　　　　　　　　　　　　　　　    法　官  李春地
　　　　　　　 　 　　　　　　　　　　法　官  陳志洋
以上正本證明與原本無異。
不得上訴。
                                      書記官　王韻雅
中　　華　　民　　國　　94　　年　　12　　月　　1 　　日
附錄：本案論罪科刑法條全文
刑法第354條
毀棄、損壞前二條以外之他人之物或致令不堪用，足以生損害於
他人者，處二年以下有期徒刑、拘役或五百元以下罰金。
